臺灣高雄地方法院刑事判決　　　　　　94年度簡上字第628 號
　　上　訴　人　臺灣高雄地方法院檢察署檢察官
　　被　　　告　乙○○
　　　　　　 　 丁○○
上列被告因賭博案件，上訴人不服臺灣高雄地方法院高雄簡易庭
中華民國94年6 月7 日94年度簡字第3165號第一審簡易判決（聲
請簡易判決處刑案號：94年度偵字第9440號），提起上訴及移送
併案審理（臺灣高雄地方法院檢察署94年度速偵字第1110號），
本院判決如下：
    主  文
原判決關於乙○○、丁○○部分均撤銷。
乙○○共同連續意圖營利，聚眾賭博，處有期徒刑陸月，如易科
罰金，以佰元折算壹日。扣案如附表所示之物均沒收。
丁○○共同意圖營利，聚眾賭博，累犯，處有期徒刑伍月，如易
科罰金，以佰元折算壹日。扣案如附表所示之物均沒收。
    事  實
一、丁○○前因違反著作權案件，經本院91年度訴字第2395號判
    決處有期徒刑1 年確定，甫於民國93年9 月28日縮短刑期執
    行完畢，猶不知悔改。緣乙○○基於意圖營利供給賭博場所
    ，及意圖營利聚眾賭博及與賭客對賭之概括犯意，於：（一
    ）附表編號1 之時、地，以附表編號1 之賭具，與附表編號
    1 之共同行為人基於犯意聯絡，由丁○○擔任把風、謝宗傑
    （未經上訴）與賭客輪流擔任莊家工作，提供予許富琪、曾
    文昌、陳雅萍、丙○○、王品蓁、吳基福、吳聯慶、林淑靜
    、蔡岳勳、侯志遠、粘啟宏、凌豐樹、蔡清能、陳文得、蘇
    永傳、許賢原等人賭博財物。約定抽頭方法為每押注新臺幣
    （下同）500 元，由乙○○抽頭20元。嗣經警於附表編號1
    所示時間當場查獲，扣得附表編號1 所示之物。（二）乙○
    ○於附表編號2 所示之時、地，與附表編號2 所示之共同行
    為人基於犯意聯絡，以由賭客輪流做莊，每次押注最低金額
    為100 元，待賭客自行押注後，各取4 張牌，與莊家比較點
    數大小，計論輸贏，如下注者點數大於莊家，則由莊家賠付
    賭金，如下注者點數小於莊家，則該賭金歸莊家所有之方式
    賭博財物，於每輸贏新台幣500 元，則由乙○○從中收取20
    元，每3000元，則從中抽取100 元為抽頭金牟利。適有丁○
    ○與其他賭客粘啟宏、葉萬長、王智進、蔡政男、王陳春、
    許富琪、蔡岳勳、黃素貴、劉金城、鄭智文、官國忠、沈張
    金時、董黃美代、呂家發、吳碧鋒、黃英晃、陳彥伯、蔡清
    能、尤桂杏、吳應章、朱麗美、江淑薇、陳雅萍、黃豔秋、
    何阿嬌、湯富雄、陳宏儀、吳革、陳泰亨、蔡雨霖、張晉宗
    、江謝秀蘭、李月娥、蘇品嘉、王清江、林吉平、湯楊香（
    粘啟宏等37人另行聲請簡易判決處刑）、吳周筱芬（另併由
    本院合議庭審理）在上開處所賭博財物，為警附表編號2 所
    示時間當場查獲，並扣得附表編號2 所示之物。
二、案經高雄市政府警察局三民第一分局及苓雅分局報告臺灣高
    雄地方法院檢察署檢察官偵查聲請逕以簡易判決處刑暨移送
    併辦。
    理  由
壹、程序部分：
一、按證人、鑑定人依法應具結而未具結者，其證言或鑑定意見
    ，不得作為證據，刑事訴訟法第158 條之3 定有明文。證人
    乙○○、丁○○固為同案被告，然對於他被告犯罪事實之證
    言，於偵查中未經具結，揆諸上揭說明，乙○○、丁○○於
    偵查中對他被告犯罪事實之證言，不得為證據，合先敘明。
二、被告以外之人於審判外之陳述，雖不符前4 條之規定（刑事
    訴訟法第159 條之1 、第159 條之2 、第159 條之3 、第15
    9 條之4 之規定），而經當事人於審判程序同意作為證據，
    法院審酌該言詞陳述或書面陳述作成時之情況，認為適當者
    ，亦得為證據，刑事訴訟法第159 條之5 第1 項定有明文。
    被告乙○○、丁○○對於同案被告與證人即其他賭客於警詢
    之證述，均同意作為證據（見本院94年10月27日準備程序筆
    錄第4 頁），揆諸上開說明，同案被告與證人即其他賭客於
    警詢之證述，得為證據，併此敘明。
貳、實體部分：
一、訊據被告乙○○、丁○○對於上揭犯罪事實均坦承不諱，核
    與同案被告乙○○、丁○○及證人即賭客許富琪、曾文昌、
    陳雅萍、丙○○、王品蓁、吳基福、吳聯慶、林淑靜、蔡岳
    勳、侯志遠、粘啟宏、凌豐樹、蔡清能、陳文中、蘇永傳、
    許賢原、葉萬長、王智進、蔡政男、王陳春、黃素貴、劉金
    城、鄭智文、官國忠、沈張金時、董黃美代、呂家發、吳碧
    鋒、黃英晃、陳彥伯、蔡清能、尤桂杏、吳應章、朱麗美、
    江淑薇、黃豔秋、何阿嬌、湯富雄、陳宏儀、吳革、陳泰亨
    、蔡雨霖、張晉宗、江謝秀蘭、李月娥、蘇品嘉、王清江、
    林吉平、湯楊香、吳周筱芬等人，於警詢中證述渠等在附表
    編號1 、2 所示之時地賭博財物等情節相符，復有附表編號
    1 、2 所示之物扣案可稽，並有高雄市政府警察局三民第一
    分局、苓雅分局扣押筆錄、臨檢紀錄表、扣押物品目錄表各
    1 份、現場照片20張在卷可資佐證，被告2 人之賭博犯行，
    洵堪認定。
二、核被告乙○○、丁○○就租用場所供不特定人賭博及聚眾賭
    博之行為，均係犯刑法第268 條之意圖營利供給賭博場所及
    意圖營利聚眾賭博罪。被告乙○○、丁○○，就謝宗傑擔任
    莊家與賭客賭博之行為，均係犯刑法第266 條第1 項之在公
    眾得出入之場所賭博財物罪。被告乙○○、丁○○與同案被
    告謝宗傑間，就上開事實（一）之犯行，被告乙○○、丁○
    ○與蘇永傳、翁進忠間，就上開事實（二）之犯行，均有犯
    意聯絡及行為分擔，均為共同正犯。被告乙○○、丁○○所
    犯上開附表編號1 、被告乙○○就附表編號2 之意圖營利供
    給賭博場所及意圖營利聚眾賭博罪2 罪，各次犯行係基於一
    個賭博犯意之決定，達成其同一犯罪之各個舉動，應屬法律
    概念之一行為。被告乙○○、丁○○就附表編號1 之意圖營
    利供給賭博場所、意圖營利聚眾賭博之犯行與在公眾得出入
    之場所賭博財物犯行，其一行為觸犯上開三罪名，為想像競
    合犯，應依情節較重之意圖營利聚眾賭博罪處斷。就附表編
    號2 部分，被告乙○○之意圖營利供給賭博場所、意圖營利
    聚眾賭博之犯行，其一行為觸犯上開二罪名，為想像競合犯
    ，應依情節較重之意圖營利聚眾賭博罪處斷。被告乙○○2
    次意圖營利、聚眾賭博犯行，時間緊接，手法相同，觸犯構
    成要件相同之罪名，顯係基於概括犯意反覆為之，依刑法第
    56條之規定，為連續犯，並加重其刑。被告丁○○2 次在公
    眾得出入之場所賭博財物犯行，亦時間緊接，手法相同，觸
    犯構成要件相同之罪名，顯係基於概括犯意反覆為之，依刑
    法第56條之規定為連續犯。檢察官雖未就被告乙○○於附表
    編號2 所示意圖營利、聚眾賭博犯行及被告丁○○於附表編
    號2 之在公眾得出入之場所賭博財物犯行聲請簡易判決處刑
    ，惟被告2 人此部分犯行與已聲請簡易判決處刑部分之犯行
    ，就意圖營利、聚眾賭博犯行部分、在公眾得出入之場所賭
    博財物犯行部分，有連續犯之裁判上一罪關係，均為聲請簡
    易判決處刑效力所及，本院自應一併予以審理，附此敘明。
    另被告丁○○前因違反著作權案件，經本院91年度訴字第
    2395號判決處有期徒刑1 年確定，甫於93年9 月29日縮短刑
    期執行完畢出監，此有臺灣高等法院被告前案紀錄表1 份在
    卷可按，其於有期徒刑執行完畢後5 年以內再犯有期徒刑以
    上之罪，為累犯，應依刑法第47條規定，加重其刑。
三、本件被告乙○○、丁○○犯罪事證既臻明確，原審法院據以
    論罪科刑固非無見，惟原審未及將被告2 人，就上開犯罪事
    實（二）部分之犯行予以併案審理，尚有未洽，公訴人執此
    而指摘原判決不當，為有理由；且原審未將附表編號1 中，
    被告2 人涉犯刑法第266 條第1 項在公眾得出入之場所賭博
    財物犯行部分予以審理，亦有可議，自應由本院將原判決關
    於被告乙○○、丁○○部分予以撤銷改判。本院審酌被告乙
    ○○僱請被告丁○○共同提供賭博場所供他人賭博及約定抽
    頭之行為，足以破壞社會善良風氣，助長社會賭博風氣非輕
    ，均應受有相當程度之刑事非難，惟被告乙○○之犯罪動機
    係因家境經濟困難，目的為籌措女兒學費，而以此方式獲取
    報酬，另考量被告丁○○受僱於被告乙○○，每日薪資1200
    元，所得有限，且因連續所犯之在公眾得出入之場所賭博財
    物罪，情節較為輕微，被告乙○○提供賭博場所及賭具，所
    犯情節較重，雖有2 次犯行，然期間均甚短，且被告2 人犯
    後均坦承犯行，確有悛悔實據等一切情狀，酌情分別量處如
    主文所示之刑，並均諭知易科罰金之折算標準。
四、扣案如附表編號1 所示之物，係屬於當場賭博器具及賭檯上
    之財物，應依刑法第266 條第2 項之規定沒收；扣案如附表
    編號2 所示之物，為被告乙○○所有，供犯罪所用之物或因
    犯罪所得之物，應依刑法第38條第1 項第2 款、第3 款之規
    定，沒收之。然同前附表編號2 之物，為被告丁○○賭博時
    ，當場賭博之器具與在賭檯或兌換籌碼處之財物，應依刑法
    第266 條第2 項之規定，沒收之。
五、被告謝宗傑部分業經原審判決確定在案。
據上論斷，應依刑事訴訟法第455 條之1 第1 項、第3 項、第45
2條 、第369 條第1 項前段、第364 條、第299 條第1 項前段、
，刑法第28條、第56條、第268 條、第266 條第1 項、第55條、
第41條第1 項前段、第266 條第2 項、第38條第1 項第2 款、第
3 款，罰金罰鍰提高標準條例第1 條前段、第2 條，判決如主文
。
本案經檢察官甲○○到庭執行職務。
中　　華　　民　　國　　94　　年　　11　　月　　24　　日
                    刑事第二庭審判長法  官  邱永貴
                                    法  官  陳銘珠
                                    法  官  何佩陵
以上正本證明與原本無異。
不得上訴。
中　　華　　民　　國　　94　　年　　11　　月　　24　　日
　　　　　　　　　　　　　　  　　  書記官  張家瑜
附錄所犯法條：
中華民國刑法第268 條：
意圖營利，供給賭博場所或聚眾賭博者，處3 年以下有期徒刑，
得併科3,000元以下罰金。
中華民國刑法第266 條：
在公共場所或公眾得出入之場所賭博財物者，處1000元以下罰金
。但以供人暫時娛樂之物為賭者，不在此限。
當場賭博之器具與在賭檯或兌換籌碼處之財物，不問屬於犯人與
否，沒收之。
附表
┌──┬───┬────┬───┬─────┬─────┐
│編號│時  間│地    點│賭  具│共同行為人│扣  案  物│
│    │      │        │      │（受乙○○│          │
│    │      │        │      │僱用）    │          │
├──┼───┼────┼───┼─────┼─────┤
│    │94.4. │在高雄市│天九牌│以每日新台│天九牌1 付│
│    │23起至│三民區瀋│、骰子│幣（下同）│、骰子229 │
│ 一 │94.4. │陽街94號│      │1200元僱用│顆、賭資10│
│    │24    │租屋處  │      │丁○○擔任│0 元、帳冊│
│    │0 時35│        │      │把風；以每│1 本、抽頭│
│    │分查獲│        │      │日1500元僱│款12,000元│
│    │      │        │      │用謝宗傑擔│          │
│    │      │        │      │任莊家（未│          │
│    │      │        │      │經上訴）  │          │
├──┼───┼────┼───┼─────┼─────┤
│    │94.6. │高雄市苓│天九牌│蘇永傳、翁│帳冊4 本、│
│    │21起至│雅區正義│      │進忠擔任洗│帳卡12張、│
│ 二 │94.6. │路224 巷│      │牌及清場（│天九牌2 付│
│    │22    │口旁鐵皮│      │均另行聲請│、骰子50顆│
│    │18時30│屋之租屋│      │簡易判決處│、賭金230,│
│    │分查獲│處      │      │刑）      │400 元、開│
│    │      │        │      │          │銷卡8 張、│
│    │      │        │      │          │下注賭資號│
│    │      │        │      │          │碼牌1 疊、│
│    │      │        │      │          │無線電2 台│
│    │      │        │      │          │、計算機1 │
│    │      │        │      │          │台、鑽石1 │
│    │      │        │      │          │枚、抽頭金│
│    │      │        │      │          │4,500元   │
└──┴───┴────┴───┴─────┴─────┘
